【裁判字號】    99,易緝,1
【裁判日期】    990429
【裁判案由】    詐欺
【裁判全文】
臺灣苗栗地方法院刑事判決               99年度易緝字第1號
公  訴  人  臺灣苗栗地方法院檢察署檢察官
被      告  辛○○
上列被告因詐欺案件，經檢察官提起公訴（96年度偵字第3529號
、第3679號），本院裁定改依簡式審判程序審理，判決如下：
    主  文
辛○○共同連續犯詐欺取財罪，處有期徒刑壹年，減為有期徒刑
陸月，如易科罰金，以銀元佰元即新臺幣玖佰元折算壹日。扣
案如附表二所示之物，均沒收；又共同犯詐欺取財罪，處有期徒
刑伍月，如易科罰金，以新臺幣壹仟元折算壹日，減為有期徒刑
貳月又拾伍日，如易科罰金，以新臺幣壹仟元折算壹日。扣案如
附表二所示之物，均沒收。應執行有期徒刑柒月，如易科罰金，
以銀元佰元即新臺幣玖佰元折算壹日。扣案如附表二所示之物
，均沒收。
    事  實
一、辛○○與姓名、年籍不詳之成年男子，共同意圖為自己及他
    人不法所有之詐欺犯意聯絡，自民國93年間起至95年1 月至
    6 月間止，利用在報紙上登載以香港彩券金控集團名義，打
    電話假借報明牌方式，向被害人言明有內線可得知六合彩開
    獎號碼，佯稱穩中獎，但須先入會繳納入會費及領取獎金需
    佣金之詐財方式，致使如附表一編號1 至10所示之被害人癸○○等人陷於錯誤，而先後於附表一所示匯款時間，分別匯
    款如附表一所載金額於辛○○所指定如附表一所示之其個人
    帳戶或人頭帳戶，而遭詐騙得逞；另辛○○復於95年11初某
    日，與姓名、年籍不詳之成年男子，共同意圖為自己及他人
    不法所有之詐欺犯意聯絡，利用在報紙上登載以香港彩券金
    控集團名義，打電話假借報明牌方式，向被害人乙○○言明
    有內線可得知六合彩開獎號碼，佯稱穩中獎，但須先入會繳
    納入會費及領取獎金需佣金之詐財方式，致使被害人乙○○
    因此陷於錯誤，而於如附表一編號11所示之匯款時間，匯款
    新臺幣（下同）6 萬元予辛○○所指定之臺灣郵政股份有限
    公司造橋郵局帳號00000000000000號帳戶內，辛○○因此詐
    騙6 萬元得手。嗣經警於96年5 月8 日持臺灣彰化地方法院
    96年度聲搜字第1185號搜索票，前往辛○○位於苗栗縣竹南
    鎮○市路138 巷2 弄3 號7 樓之住處內，當場查獲供辛○○
    所有供犯罪所用之如附表二所示之物。
二、案經彰化縣警察局芳苑分局報告臺灣彰化地方法院檢察署呈
    請臺灣高等法院檢察署檢察長令轉請臺灣苗栗地方法院檢察
    署檢察官偵查起訴。
    理  由
一、本件被告辛○○犯係死刑、無期徒刑、最輕本刑為3 年以上
    有期徒刑以外之罪，其於本院準備程序中就前揭被訴事實為
    有罪之陳述，經受命法官告知簡式審判程序之旨，並聽取其
    與公訴人之意見後，本院認無不得或不宜改依簡式審判程序
    進行之處，爰依刑事訴訟法第273 條之1 第1 項、第284 條
    之1 ，本院合議庭裁定由受命法官獨任依簡式審判程序審理
    ；又簡式審判程序之證據調查，依刑事訴訟法第273 條之2
    規定，不受同法第159 條第1 項審判外陳述排除之限制，再
    被告對於卷內之各項證據，亦不爭執證據能力，故卷內所列
    之各項證據，自得作為證據，合先敘明。
二、上揭事實，業據被告於警訊、偵查及本院審理時坦承不諱，
    核與證人癸○○、子○○、戊○○、甲○○、丑○○、壬○○、庚○○、丙○○、己○○、丁○○、乙○○於警詢、偵
    查中證述之情節相符；另證人子○○、壬○○、庚○○、丙○○、己○○、丁○○、乙○○於本院審理時到庭具結證稱
    屬實；證人癸○○、子○○、戊○○、甲○○、丑○○、壬○○、庚○○、丙○○、己○○、丁○○、乙○○，均與被
    告素不相識，亦無任何怨隙，衡情上開證人應無設詞攀誣，
    或虛構事實以陷害被告之理，況證人子○○、壬○○、庚○○、丙○○、己○○、丁○○、乙○○於本院審理時到庭具
    結作證，更係以刑事責任擔保其證言之真實性，且有如附表
    二所示之物在卷可證，故上開證人前開證述內容，經核尚無
    不可採信之處，應堪採信。是本案被告上開自白，均與事實
    相符，自堪信實。被告上開犯行，洵堪認定，應予以依法論
    科。
三、新舊法比較部份：被告於如附表一編號1 至10所示之詐欺取
    財犯行後，刑法業已修正公布，並自95年7 月1 日施行。修
    正後刑法第2 條第1 項規定：「行為後法律有變更者，適用
    行為時之法律。但行為後之法律有利於行為人者，適用最有
    利於行為人之法律。」，此條規定乃與刑法第1 條罪刑法定
    主義契合，而貫徹法律禁止溯及既往原則，係規範行為後法
    律變更所生新舊法律比較適用之準據法，是刑法第2 條本身
    雖經修正，但刑法第2 條既屬適用法律之準據法，本身尚無
    比較新舊法之問題，應一律適用裁判時之現行刑法第2 條規
    定以決定適用之刑罰法律，先予辨明。又本次刑法修正之比
    較新舊法，應就罪刑有關之共犯、未遂犯、想像競合犯、牽
    連犯、連續犯、結合犯，以及累犯加重、自首減輕暨其他法
    定加減原因（如身分加減）與加減例等一切情形，本於統一
    性及整體性原則，綜其全部罪刑之結果而為比較，亦有最高
    法院95年度第八次刑庭會議決議可資參照。據此：
  (一)刑法第28條共犯修正前之規定為：「二人以上共同實施犯罪
    之行為者，皆為正犯」，修正施行後之規定則為：「二人以
    上共同實行犯罪之行為者，皆為正犯」，兩者相較，僅有「
    實行」與「實施」之差異。依據立法說明，修正後刑法第28
    條旨在排除「陰謀共同正犯」與「預備共同正犯」。本件無
    論依修正後刑法或修正前刑法，均無礙於共同正犯之成立，
    不生有利不利之情形。
  (二)修正前刑法第56條關於連續犯規定，業已修正刪除，此刪除
    雖非犯罪構成要件之變更，但顯已影響行為人刑罰之法律效
    果，自屬法律有變更，依刑法第2 條第1 項規定，比較新、
    舊法結果，應適用最有利於行為人之法律（最高法院95年第
    八次刑事庭會議決議第5 點第4 項第1 款參照）。按連續犯
    之形成結構，本質上就是各自都得以獨立之犯罪，亦即是數
    罪之性質，因具備連續關係，而以單一評價之模式來處理，
    因此，在連續犯廢除後，原各自獨立之數個犯行，應回歸數
    罪併罰之規定處理，則經比較新、舊法結果，應以被告行為
    時之法律即修正前第56條規定論以連續犯，最有利於被告。
  (三)又被告行為時之刑法第41條第1 項前段規定：「犯最重本刑
    為5 年以下有期徒刑以下之刑之罪，而受6 個月以下有期徒
    刑或拘役之宣告，因身體、教育、職業、家庭之關係或其他
    正當事由，執行顯有困難者，得以1 元以上3 元以下折算1
    日，易科罰金。」而其行為時之易科罰金折算標準，依修正
    前罰金罰鍰提高標準條例第2 條前段（現已刪除）規定，就
    其原定數額提高為100 倍折算1 日，則本件被告行為時之易
    科罰金折算標準，應以銀元300 元折算1 日，經折算為新臺
    幣後，應以新臺幣900 元折算為1 日。惟95年7 月1 日修正
    公布施行之刑法第41條第1 項前段則規定：「犯最重本刑為
    五年以下有期徒刑以下之刑之罪，而受六個月以下有期徒刑
    或拘役之宣告者，得以新臺幣一千元、二千元或三千元折算
    一日，易科罰金。」比較修正前後之易科罰金折算標準，以
    95年7 月1 日修正公布施行前之規定，較有利於受刑人，則
    應依刑法第2 條第1 項前段，適用修正前刑法第41條第1 項
    前段規定，定其折算標準。
  (四)刑法第339 條第1 項之詐欺取財罪，法定刑得科或併科銀元
    1 千元以下罰金，據修正後刑法施行法增訂第1 條之1 ：「
    中華民國94年1 月7 日刑法修正施行後，刑法分則編所定罰
    金之貨幣單位為新臺幣。94年1 月7 日刑法修正時，刑法分
    則編未修正之條文定有罰金者，自94年1 月7 日刑法修正施
    行後，就其所定數額提高為30倍。但72年6 月26日至94年1
    月7 日新增或修正之條文，就其所定數額提高為3 倍」及刑
    法第33條第5 款修正為：「主刑之種類如下：五、罰金：新
    臺幣1 千元以上，以百元計算之」等規定，是依修正後之法
    律，刑法第339 條第1 項之詐欺取財罪所得科或併科處之罰
    金刑最高為新臺幣3 萬元、最低為新臺幣1 千元；然依被告
    行為時之刑罰法律，即罰金罰鍰提高標準條例第1 條前段規
    定之提高倍數10倍及刑法第33條第5 款規定之罰金最低額1
    元計算，該罪之罰金刑最高為銀元1 萬元，最低額為銀元1
    元，若依現行法規所定貨幣單位折算新臺幣條例第2 條之規
    定換算為新臺幣，最高額雖與新法同為新臺幣3 萬元，然最
    低額僅為新臺幣3 元。因此，比較上述修正前、後之刑罰法
    律，自應以被告行為時關於科或併科處罰金刑之法律較有利
    於被告。
  (五)修正前刑法第51條規定：「數罪併罰，分別宣告其罪之刑，
    依左列各款定其應執行者：五宣告多數有期徒刑者，於各刑
    中之最長期以上，各刑合併之刑期以下，定其刑期。但不得
    逾20年。」修正後刑法第51條第5 款規定：「五宣告多數有
    期徒刑者，於各刑中之最長期以上，各刑合併之刑期以下，
    定其刑期。但不得逾30年。」比較結果，以修正前之規定較
    有利於被告。
  (六)綜合上述各條文修正前、後之比較，揆諸上揭最高法院決議
    及修正後刑法第2 條第1 項前段、但書規定之「從舊從輕」
    原則，綜其全部罪刑之比較，就被告所犯如附表一編號1 至
    11所示之罪，應適用被告該行為時之法律，予以論處。
四、核被告如附表一編號1 至10所為及附表一編號11所為，係各
    犯刑法第339 條第1 項第1 款之詐欺取財罪。至被告就附表
    一編號1 至3 及編號5 至9 所為之詐欺取財犯行及附表一編
    號4 、編號10所為之詐欺取財未遂犯行，其時間緊接，犯罪
    構成要件相同，顯係基於概括犯意反覆為之，應依修正前刑
    法第56條連續犯規定論以1 個詐欺取財既遂罪，並依法加重
    其刑。而被告所犯上開2 罪間，犯意各別，行為互殊，且皆
    可獨立評價，自應分論併罰。被告與姓名、年籍不詳之成年
    男子間，就上開詐欺取財之犯行，有犯意聯絡及行為分擔，
    應論以共同正犯。至被告就同一被害人多次詐取取財之數行
    為，倘各該當於同一犯罪構成要件，且侵害同一法益，依社
    會健全通念，咸認其各舉動之獨立性極為薄弱，適宜視為一
    個行為較為合理，使各舉動構成一單一之犯罪行為，給予一
    個法律評價，係屬學理上所稱之接續犯，應各論以一個詐欺
    取財罪。爰審酌被告為59年1 月20日出生之人，教育程度為
    國中肄業；其不思以正當途徑獲取報酬，竟利用在報紙上登
    載以香港彩券金控集團名義，打電話假借報明牌方式，向被
    害人言明有內線可得知六合彩開獎號碼，佯稱穩中獎，但須
    先入會繳納入會費及領取獎金需佣金之詐財方式，致使如附
    表一編號1 至11所示之被害人癸○○等人陷於錯誤，而先後
    於附表一所示之匯款時間，分別匯款予被告所指定帳戶內，
    其事前縝密規劃，假借通知香港地區六合彩明牌名義，誘使
    被害人誤信為真，而以前開詐欺取財手法獲取不法利益，敗
    壞社會風氣，且犯罪所得款項不小，其行為實有可議，惟兼
    念及其犯後坦承犯行，態度良好，其犯罪動機、手段等一切
    情況，分別判處有期徒刑1 年、5 月。
五、按中華民國96年罪犯減刑條例業經總統於96年7 月4 日公布
    ，自同年7 月16日施行，本件被告所犯上開2 罪，犯罪時間
    均在96年4 月24日以前，經核尚無該條例第3 條所列不予減
    刑之情形（所犯雖屬該條例第3 條第1 項第15款之罪，然各
    罪之本院宣告刑均未逾有期徒刑1 年6 月），應各依中華民
    國96年罪犯減刑條例第2 條第1 項第3 款規定，減其宣告刑
    之刑期2 分之1 ，並合併定其應執行之刑；且就上開共同連
    續犯詐欺罪判處有期徒刑1 年部份，依該條例第9 條規定，
    仍應依95年7 月1 日修正前刑法第41條第1 項前段之規定，
    諭知易科罰金之折算標準。
六、又98年12月30日修正公佈前刑法第41條第8 項固規定數罪併
    罰，其應執行之刑未逾6 月者，亦適用同條第1 項之規定，
    亦即數罪併罰應執行之刑逾6 月者，不得諭知易科罰金，惟
    該項規定業經司法院大法官會議於98年6 月19日公佈之釋字
    第662 號解釋宣告違憲，並自該解釋公佈之日起失其效力，
    是於98年12月30日修正公佈、於99年1 月1 日施行之刑法第
    41條第1 項前段、第8 項分別規定：「犯最重本刑為5 年以
    下有期徒刑以下之刑之罪，而受6 月以下有期徒刑或拘役之
    宣告者，得以新臺幣1 千元、2 千元或3千 元折算1 日，易
    科罰金」、「第1 項至第4 項及第7 項之規定，於數罪併罰
    之數罪均得易科罰金或易服社會勞動，其應執行之刑逾6 月
    者，亦適用之。」且98年12月30日修正公佈、99年1 月1 日
    施行之刑法施行法第3 條之3 亦明定：「刑法第41條及第42
    條之1 之規定，於中華民國98年12月15日刑法修正施行前已
    裁判確定之處罰，未執行或執行未完畢者，亦適用之。」是
    本件被告所犯之上開詐欺取財案件，經本院定應執行刑後，
    仍得諭知易科罰金之折算標準，附此敘明。
七、至被告如附表一編號1 至10所為之詐欺取財犯行，經比較95
    年7 月1 日修正前後刑法及98年12月30日修正施行之刑法第
    41條規定，以95年7 月1 日修正前刑法第41條之規定有利於
    被告；被告就附表一編號11所為之犯行，係於95年7 月1 日
    以後所犯，應依據98年12月30日修正施行之刑法第41條規定
    ，以98年12月30日修正施行之刑法第41條有利於被告。故就
    被告第1 個詐欺取財犯行（即附表一編號1 至10部份）依95
    年7 月1 日修正前刑法第41條第1 項前段之規定諭知易科罰
    金之折算標準；就其如附表一編號11所示詐欺取財犯行依98
    年12月30日修正施行之刑法第41條第1 項前段規定諭知易科
    罰金之折算標準。又依刑法第51條定應執行刑時，於裁判確
    定前犯數罪，其中一罪在新法施行前者，亦應依刑法第2 條
    第1 項規定適用最有利於行為人之法律（最高法院95年度第
    8 次刑事庭會議決議可資參照）。查本件被告所犯上開2 罪
    ，其中1 罪在95年7 月1 日刑法修正施行前所犯，且數罪均
    符合得易科罰金之規定，經比較新舊法結果，顯然修正後刑
    法（含98年12月30日修正施行之刑法第41條第1 項、第8 項
    ）並無較有利於行為人，依上開說明，應依修正前刑法第51
    條第5 款之規定定其應執行之刑，並依95年7 月1 日修正前
    刑法第41條第1 項前段規定就其應執行之刑，定其易科罰金
    之折算標準，附此敘明。末查，扣案如附表編號2 所示之，
    被告自承為其所有且供犯罪所用（見本院卷第90頁），爰依
    刑法第38條第1 項第2 款規定，併予諭知沒收之。
據上論斷，應依刑事訴訟法第273 條之1 第1 項、第299 條第1
項前段，刑法第2 條第1 項、修正前第28條、修正前第339 條第
1 項、第38條第1 項第2 款、修正前刑法第56條、修正前第51條
第5 款、修正前第41條第1 項前段、第41條第8 項，刑法施行法
第1 條之1 第1 項、第2 項前段，刪除前罰金罰鍰提高標準條例
第2 條，中華民國九十六年罪犯減刑條例第2 條第1 項第3 款、
第7 條、第9 條，判決如主文。
本案經檢察官洪清秀到庭執行職務。
中    華    民    國    99    年    4     月    29    日
                  刑事第三庭  法  官  許蓓雯
附表一
┌─┬───┬───────┬────┬─────┬────┬────────┐
│編│被害人│犯罪時間、方式│匯款時間│匯入帳戶之│金額（新│證據資料        │
│號│      │              │、地點  │戶名及帳號│臺幣）  │                │
├─┼───┼───────┼────┼─────┼────┼────────┤
│1 │癸○○│93至94年間，於│於前揭來│合作金庫銀│10幾萬元│被害人警詢筆錄  │
│  │      │電話中稱若要得│電後陸續│行、帳號為│        │                │
│  │      │到明牌，須先加│依指示匯│000-000000│        │                │
│  │      │入會員，及預付│款數次  │00000000號│        │                │
│  │      │分紅費        │        │帳戶      │        │                │
├─┼───┼───────┼────┼─────┼────┼────────┤
│2 │子○○│94年4、5月間，│前揭來電│兆豐國際商│每次數千│1.被害人警詢筆錄│
│  │      │來電稱代為簽注│後陸續依│銀頭份分行│或1萬元 │2.自被告家中搜得│
│  │      │六合彩有中獎，│指示匯5 │、戶名為『│        │  之筆記本上記載│
│  │      │可加碼，並需要│、6次款 │辛○○』、│        │  有被害人之資料│
│  │      │會員費、律師公│項      │帳號為0581│        │  及聯絡電話    │
│  │      │證費及其他費用│        │0000000號 │        │3.被告自承曾電告│
│  │      │              │        │帳戶      │        │  被害人明牌並要│
│  │      │              │        │          │        │  求中獎分紅之事│
│  │      │              │        │          │        │  實            │
├─┼───┼───────┼────┼─────┼────┼────────┤
│3 │戊○○│94年11、12月間│前開來電│臺灣郵政股│1萬2千元│1.被害人警詢筆錄│
│  │      │，來電向被害人│後不久依│份有限公司│        │2.自被告家中搜得│
│  │      │之太太李惠玲稱│指示匯款│造橋郵局、│        │  之筆記本上記載│
│  │      │有六合彩明牌，│1次     │戶名原『陳│        │  有以被害人名義│
│  │      │一期猜中沒簽，│        │瑞榮』後更│        │  申請、惟由李惠│
│  │      │若欲知道下期明│        │名為『陳緯│        │  玲使用之資料及│
│  │      │牌，則須先繳納│        │均』、帳號│        │  聯絡電話      │
│  │      │上期之中獎金  │        │0000000000│        │                │
│  │      │              │        │1200號帳戶│        │                │
├─┼───┼───────┼────┼─────┼────┼────────┤
│4 │甲○○│95年年初，來電│無匯款  │無        │無      │1.被害人警詢筆錄│
│  │      │稱係一家香港公│（詐欺取│          │        │2.自被告家中搜得│
│  │      │司，要報六合彩│財未遂）│          │        │  之筆記本上記載│
│  │      │明牌          │        │          │        │  有被害人王何秀│
│  │      │              │        │          │        │  琴之資料及聯絡│
│  │      │              │        │          │        │  電話          │
├─┼───┼───────┼────┼─────┼────┼────────┤
│5 │丑○○│95年1、2月間，│前開來電│臺灣郵政股│1萬6千元│1.被害人警詢筆錄│
│  │      │來電報六合彩明│後不久依│份有限公司│        │2.自被告家中搜得│
│  │      │牌，有簽中對分│指示匯款│造橋郵局、│        │  之筆記本上記載│
│  │      │，沒中自行吸收│1次     │戶名原『陳│        │  有被害人之資料│
│  │      │，且須納會員費│        │瑞榮』後更│        │  及聯絡電話    │
│  │      │              │        │名為『陳緯│        │3.被告自承曾電告│
│  │      │              │        │均』、帳號│        │  被害人明牌並要│
│  │      │              │        │0000000000│        │  求中獎分紅之事│
│  │      │              │        │1200號帳戶│        │  實            │
├─┼───┼───────┼────┼─────┼────┼────────┤
│6 │壬○○│95年2月初，先 │一次係95│臺灣中小企│4萬元   │1.被害人警詢筆錄│
│  │      │電稱係控制香港│年2月10 │業銀行、戶│        │2.被害人存入被告│
│  │      │六合彩之監察委│日；餘則│名為『陳緯│        │  所有、戶名為『│
│  │      │員，後要求報明│在前揭來│均』、帳號│        │  辛○○』之臺灣│
│  │      │牌要分紅，以及│電要求分│為00000000│        │  中小企業銀行帳│
│  │      │須繳交會員費  │紅及會員│561號帳戶 │        │  號00000000000 │
│  │      │              │費不久後│          │        │  號之存款憑條1 │
│  │      │              │        │          │        │  張            │
│  │      │              │        │          │        │3.被告自承曾電告│
│  │      │              │        │          │        │  被害人明牌並要│
│  │      │              │        │          │        │  求中獎分紅之事│
│  │      │              │        │          │        │  實            │
├─┼───┼───────┼────┼─────┼────┼────────┤
│7 │庚○○│95年3、4月間，│於前揭來│臺灣郵政股│44萬    │1.被害人警詢筆錄│
│  │      │來電稱有六合彩│電後陸續│份有限公司│        │2.自被告家中搜得│
│  │      │內線消息，提供│依指示匯│玉井郵局、│        │  之筆記本上記載│
│  │      │四碼將全中，要│款數次  │戶名為『莊│        │  有被害人之資料│
│  │      │先繳會員費，又│        │文樹』、帳│        │  及聯絡電話    │
│  │      │一再佯稱明牌有│        │號00000000│        │3.自被告家中搜得│
│  │      │寄出，僅地址誤│        │374793號  │        │  之會員名冊內有│
│  │      │寄，故未到達，│        │          │        │  前開『莊文樹』│
│  │      │要被害人再匯款│        │          │        │  帳戶之記載    │
│  │      │              │        │          │        │4.被害人稱曾收受│
│  │      │              │        │          │        │  港台彩會員卡、│
│  │      │              │        │          │        │  會員通知書，並│
│  │      │              │        │          │        │  曾依其上電話撥│
│  │      │              │        │          │        │  打，其於警詢供│
│  │      │              │        │          │        │  述之號碼，與其│
│  │      │              │        │          │        │  他被害人提供之│
│  │      │              │        │          │        │  會員通知書上聯│
│  │      │              │        │          │        │  絡電話相吻    │
│  │      │              │        │          │        │5. 被告自承曾電 │
│  │      │              │        │          │        │   告被害人明牌 │
│  │      │              │        │          │        │   並要求中獎分 │
│  │      │              │        │          │        │   紅之事實     │
├─┼───┼───────┼────┼─────┼────┼────────┤
│8 │丙○○│95年4、5月電稱│95年9月8│臺灣郵政股│47萬8千 │1.被害人警詢筆錄│
│  │      │有內線消息可中│日、95年│份有限公司│元      │2.自被告家中搜得│
│  │      │六合彩，需先繳│9月12日 │玉井郵局、│        │  之筆記本上記載│
│  │      │會員費；嗣佯稱│、95年9 │戶名為『莊│        │  有被害人之資料│
│  │      │有寄中獎之六合│月13日、│文樹』、帳│        │  及聯絡電話    │
│  │      │彩號碼給被害人│98年9月 │號00000000│        │3.自被告家中搜得│
│  │      │，被害人需付錢│19日等於│374793號  │        │  之會員名冊內有│
│  │      │分紅          │前揭來電│          │        │  前開『莊文樹』│
│  │      │              │後陸續依│          │        │  帳戶之記載    │
│  │      │              │指示匯款│          │        │4.被害人匯入前開│
│  │      │              │共7次   │          │        │  『莊文樹』帳戶│
│  │      │              │        │          │        │  之匯款執據4紙 │
│  │      │              │        │          │        │  （匯款金額分別│
│  │      │              │        │          │        │  為12萬元、7萬 │
│  │      │              │        │          │        │  元、1萬5千元、│
│  │      │              │        │          │        │  3 千元）      │
│  │      │              │        │          │        │5.被告給被害人之│
│  │      │              │        │          │        │  港台彩金控集團│
│  │      │              │        │          │        │  會員卡、會員通│
│  │      │              │        │          │        │  知書、報明牌通│
│  │      │              │        │          │        │  知等書面資料，│
│  │      │              │        │          │        │  與在被告家中搜│
│  │      │              │        │          │        │  得知港台彩金控│
│  │      │              │        │          │        │  集團印章、執行│
│  │      │              │        │          │        │  長蔣國城印章、│
│  │      │              │        │          │        │  假中獎通知等互│
│  │      │              │        │          │        │  核相符        │
│  │      │              │        │          │        │6.被告自承曾電告│
│  │      │              │        │          │        │  被害人明牌並要│
│  │      │              │        │          │        │  求中獎分紅之事│
│  │      │              │        │          │        │  實            │
├─┼───┼───────┼────┼─────┼────┼────────┤
│9 │己○○│95年5、6月間，│於前揭來│不詳帳戶  │約2、3萬│被害人警詢筆錄  │
│  │      │來電稱報六合彩│電後陸續│          │元      │                │
│  │      │明牌，幫來電者│依指示匯│          │        │                │
│  │      │代簽注，若有中│款3次   │          │        │                │
│  │      │獎，須匯中獎金│        │          │        │                │
│  │      │額給來電者，沒│        │          │        │                │
│  │      │中則自行吸收  │        │          │        │                │
├─┼───┼───────┼────┼─────┼────┼────────┤
│10│丁○○│95年1月至6月間│無匯款  │無        │無      │1.被害人警詢筆錄│
│  │      │，來電稱報六合│（詐欺取│          │        │2.自被告家中搜得│
│  │      │彩明牌        │財未遂）│          │        │  之筆記本上記載│
│  │      │              │        │          │        │  有被害人之資料│
│  │      │              │        │          │        │  及聯絡電話    │
├─┼───┼───────┼────┼─────┼────┼────────┤
│11│乙○○│95年11月初，來│95年11月│臺灣郵政股│6萬元   │1.被害人警詢筆錄│
│  │      │電稱有內線可中│、高雄縣│份有限公司│        │2.被告以原名『陳│
│  │      │六合彩，匯款後│小港郵局│造橋郵局、│        │  瑞榮』開戶，嗣│
│  │      │卻從未收到中獎│        │戶名原『陳│        │  更改姓名為『陳│
│  │      │號碼          │        │瑞榮』後更│        │  緯均』之造橋郵│
│  │      │              │        │名為『陳緯│        │  局帳號00000000│
│  │      │              │        │均』、帳號│        │  071200號之查詢│
│  │      │              │        │0000000000│        │  帳戶最近交易資│
│  │      │              │        │1200號帳戶│        │  料            │
│  │      │              │        │          │        │3.被告自承曾電告│
│  │      │              │        │          │        │  被害人明牌並要│
│  │      │              │        │          │        │  求中獎分紅之事│
│  │      │              │        │          │        │  實            │
└─┴───┴───────┴────┴─────┴────┴────────┘
附表二
┌───┬───────────┬─────┐
│編號  │證據名稱              │數量      │
├───┼───────────┼─────┤
│ 1    │兆豐國際商銀頭份分行戶│1本       │
│      │名辛○○、帳號00000-00│          │
│      │0600帳戶存摺          │          │
├───┼───────────┼─────┤
│ 2    │兆豐國際商銀晶片金融卡│1張       │
├───┼───────────┼─────┤
│ 3    │港台彩卷金控集團印章  │1枚       │
├───┼───────────┼─────┤
│ 4    │蔣國城印章            │1枚       │
├───┼───────────┼─────┤
│ 5    │會員通知書            │1張       │
├───┼───────────┼─────┤
│ 6    │假中獎宣傳單          │10單      │
├───┼───────────┼─────┤
│ 7    │假中獎報名牌教戰守則  │1張       │
├───┼───────────┼─────┤
│ 8    │假中獎通知單          │2張       │
├───┼───────────┼─────┤
│ 9    │港台彩券金控集團金卡會│1張       │
│      │員卡                  │          │
├───┼───────────┼─────┤
│10    │六合彩開獎號碼機率表  │1本       │
├───┼───────────┼─────┤
│11    │被詐騙人名冊集報名牌明│1本       │
│      │細總帳冊              │          │
├───┼───────────┼─────┤
│12    │被詐騙人聯絡電話      │2本       │
├───┼───────────┼─────┤
│13    │SIM卡（序號00000000000│4張       │
│      │1940、000000000000000 │          │
│      │、00000000000000、020 │          │
│      │000000000000）        │          │
├───┼───────────┼─────┤
│14    │行動電話（APBW牌序號  │2支       │
│      │058FEOBA、NOKIA牌序號 │          │
│      │0000000 00000000）    │          │
└───┴───────────┴─────┘
以上正本證明與原本無異。
如不服本判決應於收受判決後10日內向本院提出上訴書狀，並應
應敘述具體理由。其未敘述上訴理由者，應於上訴期間屆滿後20
日內向本院補提理由書( 均須按他造當事人之人數附繕本) 「切
勿逕送上級法院」。告訴人或被害人如對本判決不服者，應具備
理由請求檢察官上訴，其上訴期間之計算係以檢察官收受判決正
本之日期為準。
                              書記官  徐一夫
中    華    民    國    99    年    4     月    29    日
本案論罪科刑法條：中華民國刑法第339 條意圖為自己或第三人
不法之所有，以詐術使人將本人或第三人之物交付者，處5 年以
下有期徒刑、拘役或科或併科1 千元以下罰金。以前項方法得財
產上不法之利益或使第三人得之者，亦同。前二項之未遂犯罰之
。

司法院資訊處製作；財團法人民間司法改革基金會備份。
